
```{r setup, include=FALSE}
knitr::opts_chunk$set(echo = TRUE)
```

Lecture du fichier annual-number-of-deaths-by-cause.csv
```{r}
library(tidyverse)

annualdeath <- read.csv("../Dataset/annual-number-of-deaths-by-cause.csv", header = TRUE)
governmentEducationExpenditure  <- read.csv("../Dataset/total-government-expenditure-on-education-gdp.csv", header = TRUE)
enrolment_ratio_teritiary_education <- read.csv("../Dataset/enrolment-ratio-teritiary-education.csv", header = TRUE)
```

enlever les régions
```{r}
library(dplyr)
annualdeath <- annualdeath %>% filter(Code != "");
governmentEducationExpenditure <- governmentEducationExpenditure  %>% filter(Code != "");

```
changer le nom des colonnes
```{r}
colnames(annualdeath) <- c("Country","Code","Year","Meningitis","Alzheimers disease","Parkinsons disease","Nutritional deficiencies","Malaria",
"Drowning","Interpersonal violence", "Maternal disorders", "HIV AIDS" , "Drug use disorders", "Tuberculosis", "Cardiovascular diseases", "Lower respiratory infections", "Neonatal disorders","Alcohol use disorders", "Self harm", "Exposure to forces of nature", "Diarrheal diseases", "Environmental heat and cold exposure", "Neoplasms", "Conflict and terrorism", "Diabetes mellitus", "Chronic kidney disease", "Poisonings", "Protein energy malnutrition", "Road injuries", "Chronic respiratory diseases", "Cirrhosis and other chronic liver diseases", "Digestive diseases","Fire heat and hot substances","Acute hepatitis", "Measles"
)
colnames(governmentEducationExpenditure) <- c("Country","Code","Year","Percent of GPD spent in Education")

colnames(enrolment_ratio_teritiary_education) <- c("Country","Year","Gender","Age", "Units", "Enrolment ration (%)")
```
supprimer les colonnes inutiles
drug use ?, drowing ?, hiv aids ?
```{r}

annualdeath <- select(annualdeath,-Code, -`Interpersonal violence`, -`Fire heat and hot substances`, -`Road injuries`, -`Conflict and terrorism`, -`Exposure to forces of nature`, -`Self harm` )

governmentEducationExpenditure <- select(governmentEducationExpenditure, -Code)

enrolment_ratio_teritiary_education <- select(enrolment_ratio_teritiary_education, -Units, -Age,)

```

connaitre les pays que l'on observera pas
```{r}
pays_non_observés_annual_death <- annualdeath %>% group_by(Country) %>% filter(n() < 5)
pays_non_observés_annual_death <- pays_non_observés_annual_death %>% group_by(Country) %>% count()


pays_non_observés_government_exp <- governmentEducationExpenditure %>% group_by(Country) %>% filter(n() < 5)
pays_non_observés_government_exp <- pays_non_observés_government_exp %>% group_by(Country) %>% count()

pays_non_observés_enrolment_ratio_teritiary_education <- enrolment_ratio_teritiary_education %>% group_by(Country) %>% filter(n() < 5)
pays_non_observés_enrolment_ratio_teritiary_education <- pays_non_observés_enrolment_ratio_teritiary_education  %>% group_by(Country) %>% count()

print(pays_non_observés_government_exp)
print(pays_non_observés_annual_death)
print(pays_non_observés_enrolment_ratio_teritiary_education)
```
On a 30 pays non observés pour la table government expenditure, 0 pour annual death et 2 pour enrolment ratio

Filter seuleument les données de 1990 à 2010

```{r}
annualdeath <- annualdeath %>% filter(Year<2011);

governmentEducationExpenditure <- governmentEducationExpenditure  %>% filter(Year<2011) %>%filter(Year>1989);

enrolment_ratio_teritiary_education <- enrolment_ratio_teritiary_education  %>% filter(Year<2011) %>%filter(Year>1989)  %>%filter(Gender == "All genders") ;
```

enlever les pays ayant moins de 20% et la colonne "World"
```{r}
governmentEducationExpenditure <- governmentEducationExpenditure %>% group_by(Country) %>% filter(n() > 5) %>% filter(Country != "World")

annualdeath <- annualdeath %>% group_by(Country) %>% filter(n() > 5) %>% filter(Country != "World")

enrolment_ratio_teritiary_education <- enrolment_ratio_teritiary_education %>% group_by(Country) %>% filter(n() > 5) %>% filter(!grepl("^MDG_", Country))
```
nombre d'observations par pays en 20 ans
```{r}
governmentEducationExpenditure %>% group_by(Country)%>%count()

annualdeath %>% group_by(Country)%>%count()

enrolment_ratio_teritiary_education %>% group_by(Country)%>%count()
```

nombre de pays observés par table
```{r}
governmentEducationExpenditure %>% group_by(Country)%>%summarise() %>% nrow()
annualdeath  %>% group_by(Country)%>%summarise() %>% nrow()
enrolment_ratio_teritiary_education  %>% group_by(Country)%>%summarise() %>% nrow()
```
Nous allons créer des graphes pour chaque tables par régions car il y a trop de pays donc les graphes deviendront illisibles.
Les régions seront l'Europe, l'Asie, l'Amérique du Sud, l'Amérique du Nord, l'Océanie et l'Afrique.
L'amérique du nord contiendra aussi les pays de l'Amérique Centrale ainsi que les pays des Antilles sous le nom n_and_c_america.
L'Asie aura aussi les pays du Moyen Orient
Premièrement nous regroupons les pays par continent.
En Europe, nous avons conservé la Russie et la Turquie, on les a retirés de l'Asie.
Du temps fu passé afin de bien réécrire les noms des pays dans les bonnes régions afin qu'ils soient comptablisés
La table annual_death séparée en régions
```{r}
europe_annual_death <- filter(annualdeath, Country %in% c("Albania", "Andorra", "Austria", "Belarus", "Belgium", "Bosnia and Herzegovina", "Bulgaria", "Croatia", "Cyprus", "Czechia" , "Denmark", "Estonia", "Finland", "France", "Germany", "Greece","Greenland", "Hungary", "Iceland", "Ireland", "Italy", "Latvia", "Liechtenstein", "Lithuania", "Luxembourg", "Malta", "Moldova", "Monaco", "Montenegro", "Netherlands", "North Macedonia", "Norway", "Poland", "Portugal", "Romania", "Russia", "San Marino", "Serbia", "Slovakia", "Slovenia", "Spain", "Sweden", "Switzerland", "Turkey", "Ukraine", "United Kingdom", "Vatican City"))

asia_annual_death <- filter(annualdeath, Country %in% c("Afghanistan", "Armenia", "Azerbaijan", "Bahrain", "Bangladesh", "Bhutan", "Brunei", "Cambodia", "China", "Cyprus", "Georgia", "India", "Indonesia", "Iran", "Iraq", "Israel", "Japan", "Jordan", "Kazakhstan", "Kuwait", "Kyrgyzstan", "Laos", "Lebanon", "Malaysia", "Maldives", "Mongolia", "Myanmar", "Nepal", "North Korea", "Oman", "Pakistan", "Palestine", "Philippines", "Qatar", "Saudi Arabia", "Singapore", "South Korea", "Sri Lanka", "Syria", "Tajikistan","Taiwan", "Thailand", "East Timor", "Turkmenistan", "United Arab Emirates", "Uzbekistan", "Vietnam", "Yemen"))

south_america_annual_death <- filter(annualdeath, Country %in% c("Argentina", "Bolivia", "Brazil", "Chile", "Colombia", "Ecuador", "Guyana", "Paraguay", "Peru", "Suriname", "Uruguay", "Venezuela"))

n_and_c_america_annual_death <- filter(annualdeath, Country %in% c("Antigua and Barbuda", "Bahamas", "Barbados", "Belize", "Canada", "Costa Rica", "Cuba", "Dominica", "Dominican Republic", "El Salvador", "Grenada", "Guatemala", "Haiti", "Honduras", "Jamaica", "Mexico", "Nicaragua", "Panama", "Saint Kitts and Nevis", "Saint Lucia", "Saint Vincent and the Grenadines", "Trinidad and Tobago", "United States","Bermuda","Puerto Rico", "United States Virgin Islands"))

oceania_annual_death <- filter(annualdeath, Country %in% c("Australia", "Fiji", "Kiribati", "Marshall Islands", "Micronesia (country)", "Nauru", "New Zealand", "Palau", "Papua New Guinea", "Samoa", "Solomon Islands", "Tonga", "Tuvalu", "Vanuatu","American Samoa", "Guam", "Northern Mariana Islands","Cook Islands", "Niue", "Tokelau"))

africa_annual_death <- filter(annualdeath, Country %in% c("Algeria", "Angola", "Benin", "Botswana", "Burkina Faso", "Burundi", "Cape Verde", "Cameroon", "Central African Republic", "Chad", "Comoros", "Democratic Republic of Congo", "Congo", "Djibouti", "Egypt", "Equatorial Guinea", "Eritrea", "Eswatini", "Ethiopia", "Gabon", "Gambia", "Ghana", "Guinea", "Guinea-Bissau","Cote d'Ivoire", "Kenya", "Lesotho", "Liberia", "Libya", "Madagascar", "Malawi", "Mali", "Mauritania", "Mauritius", "Morocco", "Mozambique", "Namibia", "Niger", "Nigeria", "Rwanda", "Sao Tome and Principe", "Senegal", "Seychelles", "Sierra Leone", "Somalia", "South Africa", "South Sudan", "Sudan", "Tanzania", "Togo", "Tunisia", "Uganda", "Zambia", "Zimbabwe"))

```

la table enrolment_ratio séparée par régions
Cas particulier pour la côte d'Ivoire, la renommer directement en Ivory Coast
```{r}
europe_enrolment_ration <- filter(enrolment_ratio_teritiary_education, Country %in% c("Albania", "Andorra", "Austria", "Belarus", "Belgium", "Bosnia and Herzegovina", "Bulgaria", "Croatia", "Cyprus", "Czech Republic", "Denmark", "Estonia", "Finland", "France","Germany", "Greece", "Hungary", "Iceland", "Ireland", "Italy", "Latvia", "Liechtenstein", "Lithuania", "Luxembourg", "Malta", "Moldova", "Monaco", "Montenegro", "Netherlands", "The former Yugoslav Republic of Macedonia", "Norway", "Poland", "Portugal", "Romania", "Russian Federation", "San Marino", "Serbia", "Slovakia", "Slovenia", "Spain", "Sweden", "Switzerland","Turkey", "Ukraine", "United Kingdom", "Vatican City", "Gibraltar", "United Kingdom of Great Britain and Northern Ireland"))


asia_enrolment_ratio <- filter(enrolment_ratio_teritiary_education, Country %in% c("Afghanistan", "Armenia", "Azerbaijan", "Bahrain", "Bangladesh", "Bhutan", "Brunei Darussalam", "Cambodia", "China", "Cyprus", "Georgia", "India", "Indonesia", "Iran", "Iraq", "Israel", "Japan", "Jordan", "Kazakhstan", "Kuwait", "Kyrgyzstan", "Laos", "Lebanon", "Malaysia", "Maldives", "Mongolia", "Myanmar", "Nepal","Republic of Korea", "Oman", "Pakistan", "Palestine", "Philippines", "Qatar", "Saudi Arabia", "Singapore", "South Korea", "Sri Lanka", "Syria", "Tajikistan", "Thailand", "Timor-Leste", "Turkmenistan", "United Arab Emirates", "Uzbekistan", "Viet Nam" , "Yemen", "Hong Kong Special Administrative Region of China", "Iran, Islamic Republic of", "Lao People's Democratic Republic", 
"Macao Special Administrative Region of China","Occupied Palestinian Territory"))

south_america_enrolment_ratio <- filter(enrolment_ratio_teritiary_education, Country %in% c("Argentina", "Bolivia", "Brazil", "Chile", "Colombia", "Ecuador", "Guyana", "Paraguay", "Peru", "Suriname", "Uruguay", "Venezuela (Bolivarian Republic of)"))

n_and_c_america_enrolment_ratio <- filter(enrolment_ratio_teritiary_education, Country %in% c("Antigua and Barbuda","Aruba" ,"Bahamas", "Barbados", "Belize", "Canada", "Costa Rica", "Cuba", "Dominica", "Dominican Republic", "El Salvador", "Grenada", "Guatemala","Haiti", "Honduras", "Jamaica", "Mexico", "Nicaragua", "Panama", "Saint Kitts and Nevis", "Saint Lucia", "Saint Vincent and the Grenadines", "Trinidad and Tobago", "United States of America", "Montserrat", "United States Virgin Islands"))

oceania_enrolment_ratio <- filter(enrolment_ratio_teritiary_education, Country %in% c("Australia", "Fiji", "Kiribati", "Marshall Islands", "Micronesia (country)", "Nauru", "New Zealand", "Palau", "Papua New Guinea", "Samoa", "Solomon Islands", "Tonga", "Tuvalu", "Vanuatu", "American Samoa", "Cook Islands", "Niue", "Tokelau"))

enrolment_ratio_teritiary_education <- enrolment_ratio_teritiary_education %>%
  mutate(Country = ifelse(Country ==  "Côte d'Ivoire","Ivory Coast", Country))

africa_enrolment_ratio <- filter(enrolment_ratio_teritiary_education, Country %in% c("Algeria", "Angola", "Benin", "Botswana", "Burkina Faso", "Burundi", "Cameroon", "Central African Republic", "Chad", "Comoros", "Democratic Republic of the Congo", "Djibouti", "Egypt", "Equatorial Guinea", "Eritrea", "Eswatini", "Ethiopia", "Gabon", "Gambia", "Ghana", "Guinea", "Guinea-Bissau", "Ivory Coast", "Kenya", "Lesotho", "Liberia", "Libya", "Madagascar", "Malawi", "Mali", "Mauritania", "Mauritius", "Morocco", "Mozambique", "Namibia", "Niger", "Nigeria", "Rwanda", "Sao Tome and Principe", "Senegal", "Seychelles", "Sierra Leone", "Somalia", "South Africa", "South Sudan", "Sudan", "Tanzania", "Togo", "Tunisia", "Uganda", "Zambia", "Zimbabwe", "Cape Verde", "Congo", "Libyan Arab Jamahiriya", "Swaziland", "Syrian Arab Republic", "United Republic of Tanzania"))

```

la table governement_expenditure par région

```{r}
europe_government_expenditure <- filter(governmentEducationExpenditure, Country %in% c("Albania", "Andorra", "Austria", "Belarus", "Belgium", "Bosnia and Herzegovina", "Bulgaria", "Croatia", "Cyprus","Czechia", "Denmark", "Estonia", "Finland", "France", "Germany", "Greece", "Hungary", "Iceland", "Ireland", "Italy", "Latvia", "Liechtenstein", "Lithuania", "Luxembourg", "Malta", "Moldova", "Monaco", "Montenegro", "Netherlands", "North Macedonia", "Norway", "Poland", "Portugal", "Romania", "Russia", "San Marino", "Serbia", "Slovakia", "Slovenia", "Spain", "Sweden", "Switzerland", "Turkey", "Ukraine", "United Kingdom", "Vatican City"))

asia_government_expenditure <- filter(governmentEducationExpenditure, Country %in% c("Afghanistan", "Armenia", "Azerbaijan", "Bahrain", "Bangladesh", "Bhutan", "Brunei", "Cambodia", "China", "Cyprus", "Georgia", "India", "Indonesia", "Iran", "Iraq", "Israel", "Japan", "Jordan", "Kazakhstan", "Kuwait", "Kyrgyzstan", "Laos", "Lebanon", "Malaysia", "Maldives", "Mongolia", "Myanmar", "Nepal", "North Korea", "Oman", "Pakistan", "Palestine", "Philippines", "Qatar", "Saudi Arabia", "Singapore", "South Korea", "Sri Lanka", "Syria", "Tajikistan", "Thailand", "Timor-Leste", "Turkmenistan", "United Arab Emirates", "Uzbekistan", "Vietnam", "Yemen","Hong Kong", "Macao" )) 

south_america_governemnt_expenditure <- filter(governmentEducationExpenditure, Country %in% c("Argentina", "Bolivia", "Brazil", "Chile", "Colombia", "Ecuador", "Guyana", "Paraguay", "Peru", "Suriname", "Uruguay", "Venezuela"))

n_and_c_america_governemnt_expenditure <- filter(governmentEducationExpenditure, Country %in% c("Antigua and Barbuda","Aruba" , "Bahamas", "Barbados","Bermuda", "Belize","British Virgin Islands", "Canada", "Costa Rica", "Cuba", "Dominica", "Dominican Republic", "El Salvador", "Grenada", "Guatemala", "Haiti", "Honduras", "Jamaica", "Mexico", "Nicaragua", "Panama", "Saint Kitts and Nevis", "Saint Lucia", "Saint Vincent and the Grenadines", "Trinidad and Tobago", "United States"))

governmentEducationExpenditure <- governmentEducationExpenditure %>%
  mutate(Country = ifelse(Country ==  "Cote d'Ivoire","Ivory Coast", Country))

africa_governemnt_expenditure <- filter(governmentEducationExpenditure, Country %in% c("Algeria", "Angola", "Benin", "Botswana", "Burkina Faso", "Burundi", "Cape Verde", "Cameroon", "Central African Republic", "Chad", "Comoros", "Democratic Republic of Congo", "Congo", "Djibouti", "Egypt", "Equatorial Guinea", "Eritrea", "Eswatini", "Ethiopia", "Gabon", "Gambia", "Ghana", "Guinea", "Guinea-Bissau", "Ivory Coast", "Kenya", "Lesotho", "Liberia", "Libya", "Madagascar", "Malawi", "Mali", "Mauritania", "Mauritius", "Morocco", "Mozambique", "Namibia", "Niger", "Nigeria", "Rwanda", "Sao Tome and Principe", "Senegal", "Seychelles", "Sierra Leone", "Somalia", "South Africa", "South Sudan", "Sudan", "Tanzania", "Togo", "Tunisia", "Uganda", "Zambia", "Zimbabwe"))

oceania_government_expenditure <- filter(governmentEducationExpenditure, Country %in% c("Australia", "Fiji", "Kiribati", "Marshall Islands", "Micronesia (country)", "Nauru", "New Zealand", "Palau", "Papua New Guinea", "Samoa", "Solomon Islands", "Tonga", "Tuvalu", "Vanuatu", "American Samoa", "Cook Islands", "Niue", "Tokelau"))
```

avoir la liste des pays manquants
```{r}
# Liste complète des pays dans votre ensemble de données d'origine
pays_complets <- unique(governmentEducationExpenditure$Country)

# Liste des pays sélectionnés dans chaque ensemble de données
pays_europe <- unique(europe_government_expenditure$Country)
pays_asie <- unique(asia_government_expenditure$Country)
pays_amerique_sud <- unique(south_america_governemnt_expenditure$Country)
pays_amerique_nord_central <- unique(n_and_c_america_governemnt_expenditure$Country)
pays_afrique <- unique(africa_governemnt_expenditure$Country)
pays_oceanie <- unique(oceania_government_expenditure$Country)

# Comparaison pour voir s'il y a des pays manquants dans les sélections
pays_manquants <- setdiff(pays_complets, pays_europe)
pays_manquants <- setdiff(pays_manquants, pays_asie)
pays_manquants <- setdiff(pays_manquants, pays_amerique_sud)
pays_manquants <- setdiff(pays_manquants, pays_amerique_nord_central)
pays_manquants <- setdiff(pays_manquants, pays_afrique)
pays_manquants <- setdiff(pays_manquants, pays_oceanie)
# Afficher la liste des pays manquants
print(pays_manquants)


```

nuage de points 
```{r}
# Tracer le nuage de points
plot(`Percent of GPD spent in Education` ~ Year, data = governmentEducationExpenditure,
     main = "Dépenses gouvernementales en éducation par pays",   # Titre du graphique
     xlab = "Année",                                           # Étiquette de l'axe X
     ylab = "Pourcentage du PIB dépensé en éducation",         # Étiquette de l'axe Y
     col = as.numeric(factor(Country)),                        # Couleur différente pour chaque pays
     pch = 16,                                                  # Type de marqueur (cercle plein)
     xlim = c(min(Year), max(Year)),                           # Limites de l'axe X
     ylim = c(0, max(`Percent of GPD spent in Education`)))     # Limites de l'axe Y

# Enregistrer les marges actuelles
anciennes_marges <- par("mar")

# Définir de nouvelles marges avec plus d'espace en bas
par(mar = c(anciennes_marges[1:3], 5))

# Placer la légende sous le graphique
legend("bottom", legend = levels(factor(governmentEducationExpenditure$Country)), 
       col = 1:length(levels(factor(governmentEducationExpenditure$Country))), pch = 16, bty = "n", 
       cex = 0.7, inset = c(0, -0.2)) # Ajuster la marge verticale pour déplacer la légende vers le bas

```


```{r}

```