
```{r setup, include=FALSE}
knitr::opts_chunk$set(echo = TRUE)
```

Lecture du fichier annual-number-of-deaths-by-cause.csv
```{r}
library(tidyverse)

annualdeath <- read.csv("../Dataset/annual-number-of-deaths-by-cause.csv", header = TRUE)
governmentEducationExpenditure  <- read.csv("../Dataset/total-government-expenditure-on-education-gdp.csv", header = TRUE)

```
Filter seuleument les données de 1990 à 2010

```{r}
annualdeath <- annualdeath %>% filter(Year<2011);
governmentEducationExpenditure <- governmentEducationExpenditure  %>% filter(Year<2011) %>%filter(Year>1989);
```
enlever les régions
```{r}
library(dplyr)
annualdeath <- annualdeath %>% filter(Code != "");
governmentEducationExpenditure <- governmentEducationExpenditure  %>% filter(Code != "");

```
changer le nom des colonnes
```{r}
colnames(annualdeath) <- c("Country","Code","Year","Meningitis","Alzheimers disease","Parkinsons disease","Nutritional deficiencies","Malaria",
"Drowning","Interpersonal violence", "Maternal disorders", "HIV AIDS" , "Drug use disorders", "Tuberculosis", "Cardiovascular diseases", "Lower respiratory infections", "Neonatal disorders","Alcohol use disorders", "Self harm", "Exposure to forces of nature", "Diarrheal diseases", "Environmental heat and cold exposure", "Neoplasms", "Conflict and terrorism", "Diabetes mellitus", "Chronic kidney disease", "Poisonings", "Protein energy malnutrition", "Road injuries", "Chronic respiratory diseases", "Cirrhosis and other chronic liver diseases", "Digestive diseases","Fire heat and hot substances","Acute hepatitis", "Measles"
)
colnames(governmentEducationExpenditure) <- c("Country","Code","Year","Percent of GPD spent in Education")
```
supprimer les colonnes inutiles
drug use ?, drowing ?, hiv aids ?
```{r}

annualdeath <- select(annualdeath,-Code, -`Interpersonal violence`, -`Fire heat and hot substances`, -`Road injuries`, -`Conflict and terrorism`, -`Exposure to forces of nature`, -`Self harm` )
governmentEducationExpenditure <- select(governmentEducationExpenditure, -Code)

```
connaitre les pays que l'on observera pas
```{r}
pays_non_observés_annual_death <- annualdeath %>% group_by(Country) %>% filter(n() < 5)
pays_non_observés_annual_death <- pays_non_observés_annual_death %>% group_by(Country) %>% count()
pays_non_government_exp <- governmentEducationExpenditure %>% group_by(Country) %>% filter(n() < 5)
pays_non_government_exp <- pays_non_government_exp %>% group_by(Country) %>% count()
print(pays_non_government_exp)
print(pays_non_observés_annual_death)
```
On a 30 pays non observés pour la table government expenditure et 0 pour annual death


enlever les pays ayant moins de 20% 
```{r}
governmentEducationExpenditure <- governmentEducationExpenditure %>% group_by(Country) %>% filter(n() > 5)
annualdeath <- annualdeath %>% group_by(Country) %>% filter(n() > 5)
```

nombre d'observations par pays en 20 ans
```{r}
governmentEducationExpenditure %>% group_by(Country)%>%count()
```

nombre de pays observés
```{r}
governmentEducationExpenditure %>% group_by(Country)%>%summarise() %>% nrow()
```

nuage de points 
```{r}
# Supposons que votre ensemble de données s'appelle `depenses_gouvernementales`

# Sélectionner les pays pour lesquels vous souhaitez tracer le nuage de points

# Tracer le nuage de points
plot(`Percent of GPD spent in Education` ~ Year, data = governmentEducationExpenditure,
     main = "Dépenses gouvernementales en éducation par pays",   # Titre du graphique
     xlab = "Année",                                           # Étiquette de l'axe X
     ylab = "Pourcentage du PIB dépensé en éducation",         # Étiquette de l'axe Y
     col = as.numeric(factor(Country)), # Couleur différente pour chaque pays
     pch = 16,                                                 # Type de marqueur (cercle plein)
     xlim = c(min(Year), max(Year)), # Limites de l'axe X
     ylim = c(0, max(`Percent of GPD spent in Education`)) # Limites de l'axe Y
)
legend("topright", legend = levels(factor(governmentEducationExpenditure$Country)), 
       col = 1:length(levels(factor(governmentEducationExpenditure$Country))), pch = 16, bty = "n")



```