
Nous allons générer des graphiques pour chaque tableau par région, car l'inclusion de tous les pays rendrait les graphiques difficiles à lire. Les régions seront l'Europe, l'Asie, l'Amérique du Sud, l'Amérique du Nord, l'Océanie et l'Afrique. L'Amérique du Nord englobera également les pays d'Amérique centrale et des Antilles, et sera désignée sous le nom de 'n_and_c_america'. Les pays du Moyen-Orient seront inclus dans la catégorie Asie.

Dans un premier temps, nous regrouperons les pays par continent. En ce qui concerne l'Europe, nous avons choisi d'inclure la Russie et la Turquie, et de les retirer de la catégorie Asie.

Nous avons consacré du temps à vérifier et à corriger les noms des pays dans les bonnes régions, afin qu'ils soient correctement comptabilisés. 
```{r}
europe_annual_death <- filter(annualdeath, Country %in% c("Albania", "Andorra", "Austria", "Belarus", "Belgium", "Bosnia and Herzegovina", "Bulgaria", "Croatia", "Cyprus", "Czechia" , "Denmark", "Estonia", "Finland", "France", "Germany", "Greece","Greenland", "Hungary", "Iceland", "Ireland", "Italy", "Latvia", "Liechtenstein", "Lithuania", "Luxembourg", "Malta", "Moldova", "Monaco", "Montenegro", "Netherlands", "North Macedonia", "Norway", "Poland", "Portugal", "Romania", "Russia", "San Marino", "Serbia", "Slovakia", "Slovenia", "Spain", "Sweden", "Switzerland", "Turkey", "Ukraine", "United Kingdom", "Vatican City"))

asia_annual_death <- filter(annualdeath, Country %in% c("Afghanistan", "Armenia", "Azerbaijan", "Bahrain", "Bangladesh", "Bhutan", "Brunei", "Cambodia", "China", "Cyprus", "Georgia", "India", "Indonesia", "Iran", "Iraq", "Israel", "Japan", "Jordan", "Kazakhstan", "Kuwait", "Kyrgyzstan", "Laos", "Lebanon", "Malaysia", "Maldives", "Mongolia", "Myanmar", "Nepal", "North Korea", "Oman", "Pakistan", "Palestine", "Philippines", "Qatar", "Saudi Arabia", "Singapore", "South Korea", "Sri Lanka", "Syria", "Tajikistan","Taiwan", "Thailand", "East Timor", "Turkmenistan", "United Arab Emirates", "Uzbekistan", "Vietnam", "Yemen"))

south_america_annual_death <- filter(annualdeath, Country %in% c("Argentina", "Bolivia", "Brazil", "Chile", "Colombia", "Ecuador", "Guyana", "Paraguay", "Peru", "Suriname", "Uruguay", "Venezuela"))

n_and_c_america_annual_death <- filter(annualdeath, Country %in% c("Antigua and Barbuda", "Bahamas", "Barbados", "Belize", "Canada", "Costa Rica", "Cuba", "Dominica", "Dominican Republic", "El Salvador", "Grenada", "Guatemala", "Haiti", "Honduras", "Jamaica", "Mexico", "Nicaragua", "Panama", "Saint Kitts and Nevis", "Saint Lucia", "Saint Vincent and the Grenadines", "Trinidad and Tobago", "United States","Bermuda","Puerto Rico", "United States Virgin Islands"))

oceania_annual_death <- filter(annualdeath, Country %in% c("Australia", "Fiji", "Kiribati", "Marshall Islands", "Micronesia (country)", "Nauru", "New Zealand", "Palau", "Papua New Guinea", "Samoa", "Solomon Islands", "Tonga", "Tuvalu", "Vanuatu","American Samoa", "Guam", "Northern Mariana Islands","Cook Islands", "Niue", "Tokelau"))

africa_annual_death <- filter(annualdeath, Country %in% c("Algeria", "Angola", "Benin", "Botswana", "Burkina Faso", "Burundi", "Cape Verde", "Cameroon", "Central African Republic", "Chad", "Comoros", "Democratic Republic of Congo", "Congo", "Djibouti", "Egypt", "Equatorial Guinea", "Eritrea", "Eswatini", "Ethiopia", "Gabon", "Gambia", "Ghana", "Guinea", "Guinea-Bissau","Cote d'Ivoire", "Kenya", "Lesotho", "Liberia", "Libya", "Madagascar", "Malawi", "Mali", "Mauritania", "Mauritius", "Morocco", "Mozambique", "Namibia", "Niger", "Nigeria", "Rwanda", "Sao Tome and Principe", "Senegal", "Seychelles", "Sierra Leone", "Somalia", "South Africa", "South Sudan", "Sudan", "Tanzania", "Togo", "Tunisia", "Uganda", "Zambia", "Zimbabwe"))

```

la table enrolment_ratio séparée par régions
Cas particulier pour la côte d'Ivoire, la renommer directement en Ivory Coast
```{r}
europe_enrolment_ration <- filter(enrolment_ratio_teritiary_education, Country %in% c("Albania", "Andorra", "Austria", "Belarus", "Belgium", "Bosnia and Herzegovina", "Bulgaria", "Croatia", "Cyprus", "Czech Republic", "Denmark", "Estonia", "Finland", "France","Germany", "Greece", "Hungary", "Iceland", "Ireland", "Italy", "Latvia", "Liechtenstein", "Lithuania", "Luxembourg", "Malta", "Moldova", "Monaco", "Montenegro", "Netherlands", "The former Yugoslav Republic of Macedonia", "Norway", "Poland", "Portugal", "Romania", "Russian Federation", "San Marino", "Serbia", "Slovakia", "Slovenia", "Spain", "Sweden", "Switzerland","Turkey", "Ukraine", "United Kingdom", "Vatican City", "Gibraltar", "United Kingdom of Great Britain and Northern Ireland"))


asia_enrolment_ratio <- filter(enrolment_ratio_teritiary_education, Country %in% c("Afghanistan", "Armenia", "Azerbaijan", "Bahrain", "Bangladesh", "Bhutan", "Brunei Darussalam", "Cambodia", "China", "Cyprus", "Georgia", "India", "Indonesia", "Iran", "Iraq", "Israel", "Japan", "Jordan", "Kazakhstan", "Kuwait", "Kyrgyzstan", "Laos", "Lebanon", "Malaysia", "Maldives", "Mongolia", "Myanmar", "Nepal","Republic of Korea", "Oman", "Pakistan", "Palestine", "Philippines", "Qatar", "Saudi Arabia", "Singapore", "South Korea", "Sri Lanka", "Syria", "Tajikistan", "Thailand", "Timor-Leste", "Turkmenistan", "United Arab Emirates", "Uzbekistan", "Viet Nam" , "Yemen", "Hong Kong Special Administrative Region of China", "Iran, Islamic Republic of", "Lao People's Democratic Republic", 
"Macao Special Administrative Region of China","Occupied Palestinian Territory"))

south_america_enrolment_ratio <- filter(enrolment_ratio_teritiary_education, Country %in% c("Argentina", "Bolivia", "Brazil", "Chile", "Colombia", "Ecuador", "Guyana", "Paraguay", "Peru", "Suriname", "Uruguay", "Venezuela (Bolivarian Republic of)"))

n_and_c_america_enrolment_ratio <- filter(enrolment_ratio_teritiary_education, Country %in% c("Antigua and Barbuda","Aruba" ,"Bahamas", "Barbados", "Belize", "Canada", "Costa Rica", "Cuba", "Dominica", "Dominican Republic", "El Salvador", "Grenada", "Guatemala","Haiti", "Honduras", "Jamaica", "Mexico", "Nicaragua", "Panama", "Saint Kitts and Nevis", "Saint Lucia", "Saint Vincent and the Grenadines", "Trinidad and Tobago", "United States of America", "Montserrat", "United States Virgin Islands"))

oceania_enrolment_ratio <- filter(enrolment_ratio_teritiary_education, Country %in% c("Australia", "Fiji", "Kiribati", "Marshall Islands", "Micronesia (country)", "Nauru", "New Zealand", "Palau", "Papua New Guinea", "Samoa", "Solomon Islands", "Tonga", "Tuvalu", "Vanuatu", "American Samoa", "Cook Islands", "Niue", "Tokelau"))

enrolment_ratio_teritiary_education <- enrolment_ratio_teritiary_education %>%
  mutate(Country = ifelse(Country ==  "Côte d'Ivoire","Ivory Coast", Country))

africa_enrolment_ratio <- filter(enrolment_ratio_teritiary_education, Country %in% c("Algeria", "Angola", "Benin", "Botswana", "Burkina Faso", "Burundi", "Cameroon", "Central African Republic", "Chad", "Comoros", "Democratic Republic of the Congo", "Djibouti", "Egypt", "Equatorial Guinea", "Eritrea", "Eswatini", "Ethiopia", "Gabon", "Gambia", "Ghana", "Guinea", "Guinea-Bissau", "Ivory Coast", "Kenya", "Lesotho", "Liberia", "Libya", "Madagascar", "Malawi", "Mali", "Mauritania", "Mauritius", "Morocco", "Mozambique", "Namibia", "Niger", "Nigeria", "Rwanda", "Sao Tome and Principe", "Senegal", "Seychelles", "Sierra Leone", "Somalia", "South Africa", "South Sudan", "Sudan", "Tanzania", "Togo", "Tunisia", "Uganda", "Zambia", "Zimbabwe", "Cape Verde", "Congo", "Libyan Arab Jamahiriya", "Swaziland", "Syrian Arab Republic", "United Republic of Tanzania"))

```

la table governement_expenditure par région
le cas de la Côte d'Ivoire est le même que pour celui de la table précédente
```{r}
europe_government_expenditure <- filter(governmentEducationExpenditure, Country %in% c("Albania", "Andorra", "Austria", "Belarus", "Belgium", "Bosnia and Herzegovina", "Bulgaria", "Croatia", "Cyprus","Czechia", "Denmark", "Estonia", "Finland", "France", "Germany", "Greece", "Hungary", "Iceland", "Ireland", "Italy", "Latvia", "Liechtenstein", "Lithuania", "Luxembourg", "Malta", "Moldova", "Monaco", "Montenegro", "Netherlands", "North Macedonia", "Norway", "Poland", "Portugal", "Romania", "Russia", "San Marino", "Serbia", "Slovakia", "Slovenia", "Spain", "Sweden", "Switzerland", "Turkey", "Ukraine", "United Kingdom", "Vatican City"))

asia_government_expenditure <- filter(governmentEducationExpenditure, Country %in% c("Afghanistan", "Armenia", "Azerbaijan", "Bahrain", "Bangladesh", "Bhutan", "Brunei", "Cambodia", "China", "Cyprus", "Georgia", "India", "Indonesia", "Iran", "Iraq", "Israel", "Japan", "Jordan", "Kazakhstan", "Kuwait", "Kyrgyzstan", "Laos", "Lebanon", "Malaysia", "Maldives", "Mongolia", "Myanmar", "Nepal", "North Korea", "Oman", "Pakistan", "Palestine", "Philippines", "Qatar", "Saudi Arabia", "Singapore", "South Korea", "Sri Lanka", "Syria", "Tajikistan", "Thailand", "Timor-Leste", "Turkmenistan", "United Arab Emirates", "Uzbekistan", "Vietnam", "Yemen","Hong Kong", "Macao" )) 

south_america_governemnt_expenditure <- filter(governmentEducationExpenditure, Country %in% c("Argentina", "Bolivia", "Brazil", "Chile", "Colombia", "Ecuador", "Guyana", "Paraguay", "Peru", "Suriname", "Uruguay", "Venezuela"))

n_and_c_america_governemnt_expenditure <- filter(governmentEducationExpenditure, Country %in% c("Antigua and Barbuda","Aruba" , "Bahamas", "Barbados","Bermuda", "Belize","British Virgin Islands", "Canada", "Costa Rica", "Cuba", "Dominica", "Dominican Republic", "El Salvador", "Grenada", "Guatemala", "Haiti", "Honduras", "Jamaica", "Mexico", "Nicaragua", "Panama", "Saint Kitts and Nevis", "Saint Lucia", "Saint Vincent and the Grenadines", "Trinidad and Tobago", "United States"))

governmentEducationExpenditure <- governmentEducationExpenditure %>%
  mutate(Country = ifelse(Country ==  "Cote d'Ivoire","Ivory Coast", Country))

africa_governemnt_expenditure <- filter(governmentEducationExpenditure, Country %in% c("Algeria", "Angola", "Benin", "Botswana", "Burkina Faso", "Burundi", "Cape Verde", "Cameroon", "Central African Republic", "Chad", "Comoros", "Democratic Republic of Congo", "Congo", "Djibouti", "Egypt", "Equatorial Guinea", "Eritrea", "Eswatini", "Ethiopia", "Gabon", "Gambia", "Ghana", "Guinea", "Guinea-Bissau", "Ivory Coast", "Kenya", "Lesotho", "Liberia", "Libya", "Madagascar", "Malawi", "Mali", "Mauritania", "Mauritius", "Morocco", "Mozambique", "Namibia", "Niger", "Nigeria", "Rwanda", "Sao Tome and Principe", "Senegal", "Seychelles", "Sierra Leone", "Somalia", "South Africa", "South Sudan", "Sudan", "Tanzania", "Togo", "Tunisia", "Uganda", "Zambia", "Zimbabwe"))

oceania_government_expenditure <- filter(governmentEducationExpenditure, Country %in% c("Australia", "Fiji", "Kiribati", "Marshall Islands", "Micronesia (country)", "Nauru", "New Zealand", "Palau", "Papua New Guinea", "Samoa", "Solomon Islands", "Tonga", "Tuvalu", "Vanuatu", "American Samoa", "Cook Islands", "Niue", "Tokelau"))
```

table waterAcess par régions
```{r}
europe_water_access <- filter(waterAccess, Country %in% c("Albania", "Andorra", "Austria", "Belarus", "Belgium", "Bosnia and Herzegovina", "Bulgaria", "Croatia", "Cyprus", "Czechia" , "Denmark", "Estonia", "Finland", "France", "Germany", "Greece","Greenland", "Hungary", "Iceland", "Ireland", "Italy", "Latvia", "Liechtenstein", "Lithuania", "Luxembourg", "Malta", "Moldova", "Monaco", "Montenegro", "Netherlands", "North Macedonia", "Norway", "Poland", "Portugal", "Romania", "Russia", "San Marino", "Serbia", "Slovakia", "Slovenia", "Spain", "Sweden", "Switzerland", "Turkey", "Ukraine", "United Kingdom", "Vatican City"))

asia_water_access <- filter(waterAccess, Country %in% c("Afghanistan", "Armenia", "Azerbaijan", "Bahrain", "Bangladesh", "Bhutan", "Brunei", "Cambodia", "China", "Cyprus", "Georgia", "India", "Indonesia", "Iran", "Iraq", "Israel", "Japan", "Jordan", "Kazakhstan", "Kuwait", "Kyrgyzstan", "Laos", "Lebanon", "Malaysia", "Maldives", "Mongolia", "Myanmar", "Nepal", "North Korea", "Oman", "Pakistan", "Palestine", "Philippines", "Qatar", "Saudi Arabia", "Singapore", "South Korea", "Sri Lanka", "Syria", "Tajikistan", "Thailand", "Timor-Leste", "Turkmenistan", "United Arab Emirates", "Uzbekistan", "Vietnam", "Yemen","Hong Kong", "Macao" ))

south_america_water_access <- filter(waterAccess, Country %in% c("Argentina", "Bolivia", "Brazil", "Chile", "Colombia", "Ecuador", "Guyana", "Paraguay", "Peru", "Suriname", "Uruguay", "Venezuela"))

n_and_c_america_water_access <- filter(waterAccess, Country %in% c("Antigua and Barbuda","Aruba" , "Bahamas", "Barbados","Bermuda", "Belize","British Virgin Islands", "Canada", "Costa Rica", "Cuba", "Dominica", "Dominican Republic", "El Salvador", "Grenada", "Guatemala", "Haiti", "Honduras", "Jamaica", "Mexico", "Nicaragua", "Panama", "Saint Kitts and Nevis", "Saint Lucia", "Saint Vincent and the Grenadines", "Trinidad and Tobago", "United States", "Puerto Rico" ))

waterAccess <- waterAccess %>%
  mutate(Country = ifelse(Country ==  "Cote d'Ivoire","Ivory Coast", Country))

africa_water_access <- filter(waterAccess, Country %in% c("Algeria", "Angola", "Benin", "Botswana", "Burkina Faso", "Burundi", "Cape Verde", "Cameroon", "Central African Republic", "Chad", "Comoros", "Democratic Republic of Congo", "Congo", "Djibouti", "Egypt", "Equatorial Guinea", "Eritrea", "Eswatini", "Ethiopia", "Gabon", "Gambia", "Ghana", "Guinea", "Guinea-Bissau", "Ivory Coast", "Kenya", "Lesotho", "Liberia", "Libya", "Madagascar", "Malawi", "Mali", "Mauritania", "Mauritius", "Morocco", "Mozambique", "Namibia", "Niger", "Nigeria", "Rwanda", "Sao Tome and Principe", "Senegal", "Seychelles", "Sierra Leone", "Somalia", "South Africa", "South Sudan", "Sudan", "Tanzania", "Togo", "Tunisia", "Uganda", "Zambia", "Zimbabwe"))

oceania_water_access <- filter(waterAccess, Country %in% c("Australia", "Fiji", "Kiribati", "Marshall Islands", "Micronesia (country)", "Nauru", "New Zealand", "Palau", "Papua New Guinea", "Samoa", "Solomon Islands", "Tonga", "Tuvalu", "Vanuatu", "American Samoa", "Cook Islands", "Niue", "Tokelau"))
```

vérification de la totalité des pays pris en compte avec l'aide de la création d'une liste des pays manquants
```{r}
# Liste complète des pays dans votre ensemble de données d'origine
pays_complets <- unique(waterAccess$Country)

# Liste des pays sélectionnés dans chaque ensemble de données
pays_europe <- unique(europe_water_access$Country)
pays_asie <- unique(asia_water_access$Country)
pays_amerique_sud <- unique(south_america_water_access$Country)
pays_amerique_nord_central <- unique(n_and_c_america_water_access$Country)
pays_afrique <- unique(africa_water_access$Country)
pays_oceanie <- unique(oceania_water_access$Country)

# Comparaison pour voir s'il y a des pays manquants dans les sélections
pays_manquants <- setdiff(pays_complets, pays_europe)
pays_manquants <- setdiff(pays_manquants, pays_asie)
pays_manquants <- setdiff(pays_manquants, pays_amerique_sud)
pays_manquants <- setdiff(pays_manquants, pays_amerique_nord_central)
pays_manquants <- setdiff(pays_manquants, pays_afrique)
pays_manquants <- setdiff(pays_manquants, pays_oceanie)
# Afficher la liste des pays manquants
print(pays_manquants)
```

création de nuages de points (Europe_government_expenditure)



```{r}
library(RColorBrewer)


# Créer une palette de couleurs distinctes
n_years <- 21
paired_palette <- brewer.pal(n = 12, name = "Paired")
additional_colors <- c("#F7FCF0", "#E0F3DB", "#CEEBC5", "#A8DDB5", "#7BCCC4", "#4EB3D3", "#2B8CBE", "#0868AC", "#084081")
palette <- c(paired_palette, additional_colors)

# Créer le nuage de points avec les couleurs basées sur l'année
ggplot(europe_government_expenditure, aes(x = Country, y = `GPD spent in Education (%)`, color = factor(Year))) +
  geom_point() +
  scale_color_manual(values = palette) +
  theme(axis.text.x = element_text(angle = 90, hjust = 1, vjust = 0)) +
  labs(x = "Country", y = "GPD spent in Education (%)", title = "Education Expenditure in Europe", color = "Year")

```

```{r}

# Créer le nuage de points avec les couleurs basées sur l'année
ggplot(europe_annual_death, aes(x = Country, y = `Cardiovascular diseases`/1000, color = factor(Year))) +
  geom_point() +
  scale_color_manual(values = palette) +
  theme(axis.text.x = element_text(angle = 90, hjust = 1, vjust = 0)) +
  labs(x = "Country", y = "Cardiovascular diseases", title = "death related to cardiovascular diseases in Europe", color = "Year")

```